臺灣臺北地方法院刑事判決　　　　　　　　　　　　　九十一年度易字第四０三號
　　公　訴　人　臺灣臺北地方法院檢察署檢察官
　　被　　　告　戊○○
右列被告因傷害案件，經檢察官聲請以簡易判決處刑（九十年度調偵續字第二０號）
，本院以九十一年度簡字第五八二號案件審理後認不宜以簡易判決處刑而改依通常程
序審理，判決如左：
    主      文
戊○○無罪。
    理      由
一、公訴意旨略以：被告戊○○因與其同事即告訴人乙○○，因工作因素多次發生口
    角，於民國八十九年十二月十六日十七時三十分許在台北巿大安區○○○路○段
    二四六號六樓健身房休息室，用力把玻璃門關起來，使欲進門之告訴人左膝、右
    手背及左手背挫傷。案經告訴人訴由台北巿政府警察局大安分局報請偵辦，因認
    被告涉有刑法第二百七十七條第一項之傷害罪嫌云云。
二、按犯罪事實應依證據認定之，無證據不得推定其犯罪事實。又不能證明被告犯罪
    者，應諭知無罪之判決，刑事訴訟法第一百五十四條、第三百零一條第一項分別
    定有明文。次按事實之認定，應憑證據，如未能發現相當證據，或證據不足以證
    明，自不能以推測或擬制之方法，為裁判基礎（最高法院四十年台上字第八六號
    判例參照）。又認定犯罪事實，所憑之證據，雖不以直接證據為限，間接證據亦
    包括在內，然無論直接或間接證據，其為訴訟上之證明，須於通常一般之人均不
    致於有所懷疑，而得確信其為真實之程度者，始得據之為有罪之認定，倘其證明
    尚未達到此一程度，而有合理性懷疑之存在時，即無從為有罪之認定，此亦有最
    高法院七十六年台上字第四九八六號判例可資參照。再告訴人之告訴，本以使被
    告受刑事訴追為目的，故其陳述是否與事實相符，自應調查其他證據，以資審認
    ，苟其所為攻擊之詞，尚有瑕疵，則在此瑕疵未予究明以前，即不能遽採為斷罪
    之基礎（最高法院六十九年台上字第一五三一號判決參照）。
三、本件公訴人認被告戊○○涉有前開傷害告訴人乙○○之犯行，無非以告訴人之指
    訴及證人丙○○、丁○○、甲○○之證述暨診斷證明書等為主要論據。訊據被告
    戊○○固坦承於右揭時、地與告訴人發生爭執之事實，然堅決否認有何傷害犯行
    ，辯稱：因當時其在休息室內更衣，告訴人欲強行進入，而該休息室並無門鎖，
    其方用身體將門抵住阻止告訴人開門進入該休息室，絕無用力關門傷害告訴人等
    語。
四、經查：
    （一）告訴人乙○○於被告戊○○將門抵住不讓伊進入該休息室時，究使伊受有
          如何之傷害，於警詢中稱伊與被告在健身房休息室談話時，被告用力把貼
          有玻璃門關起來，致使伊受有「左膝」挫傷四公分×三公分、「右手背」
          挫傷三公分×三公分之傷害（見九十年度偵字六八五一號偵查卷宗第八頁
          反面）云云；於偵訊中稱在員工休息室門口，因細故被告用玻璃門往外推
          ，致使伊受傷（見九十年度偵字六八五一號偵查卷宗第二十四頁反面）云
          云；於本院審理中則先稱因被告用力將門關上，而伊用左手及右腳要將門
          頂住不讓被告關上門，以致伊「左手背」及「右膝」受傷（見本院九十一
          年五月二十一日訊問筆錄）云云；嗣改稱「當時情況是整個門彈過來，我
          用右腳去頂，致使我『右膝受傷』，我不知道後來醫生在診斷證明書有改
          過，我現在想起來我應該『兩腳都有受傷』，而且右腳比較痛，醫生會改
          過來，是因為醫生說要有瘀血才可以寫在診斷書上，我記得我右腳有紅腫
          ，但是沒有瘀血，所以醫生就沒有將右腳寫上去，而左腳有受傷，所以醫
          生就記載左腳受傷。」、「（問：當時被告用門夾你的時候，有夾到你的
          右手否？）沒有夾到，被告是突然直接把門關起來，所以是撞到，而沒有
          夾到，而且我現在也不記得是否有撞到我的右手。」云云（見本院九十一
          年五月二十一日審判筆錄）；再就伊至馬偕紀念醫院驗傷時所自述之傷害
          原因及部位，係主訴被門夾到「雙手」要驗傷（見馬偕紀念醫院九十一年
          五月二日馬院醫急字第九一０八三一號函暨檢附之病歷影本）等情相互對
          照觀之，足見告訴人先後多次指訴被告抵住門致其受有傷害之原因及部位
          ，先後供述不一而有所扞格，顯有瑕疵可指，其指訴之可信度顯有疑問，
          自不宜遽採為被告不利之認定。
    （二）證人即太平洋都會生活俱樂部休閒部教練丙○○於警詢中證稱當時渠以衣
          服蒙頭，坐在椅子上休息，突然聽到告訴人很大聲地講話，渠才將衣服拿
          開，發現被告已在室內，告訴人在外推擠，而被告用身體靠在門上，不讓
          告訴人進入，兩人並發生口角（見九十年度偵字六八五一號偵查卷宗第十
          三頁）等情，於本院審理中結證「：：我進去後就用毛巾蓋在頭上就開始
          休息，後來我就聽到吵雜的聲音，我大略知道是被告與告訴人又在吵架了
          ：：」、「她（被告）進來時她有說她要換衣服。」、「就是發生爭吵時
          ，我聽到被告說她要換衣服。」、「（問：你是否有看到當時戊○○用門
          夾傷乙○○的情況？）沒有，因為當時我用毛巾蓋著我的臉，所以沒有看
          到，而且我也沒有站起來看：：」（見本院九十一年五月二十一日訊問筆
          錄），核與被告所辯因當時其在休息室內更衣，告訴人欲強行進入，其便
          用身體抵住門不讓告訴人進入一節，經核尚屬相符，是當時被告以身體將
          門抵住時，告訴人確有欲強行進入該休息室之情，堪可認定。
    （三）而證人即太平洋都會生活俱樂部健身房教練丁○○於警詢及本院審理中所
          為之證言（見九十年度偵字六八五一號偵查卷宗第十二頁、本院九十一年
          五月二十一日訊問筆錄），僅足以證明被告與告訴人發生衝突時，證人郭
          仁祥在該休息室內睡覺，並曾聽聞雙方發生爭執之吵鬧聲耳，至被告與告
          訴人究係因何發生爭執，被告是否確以身體抵住門致傷害告訴人，均無法
          就證人丁○○之證詞加以窺見，是公訴人執此證言為不利於被告之認定，
          似乏依據。
    （四）再公訴人雖認該休息室之玻璃門並未設有門鎖，出入更衣者，如輕推門板
          ，應不致有人遭門板夾傷之理，而被告與告訴人為此發生爭執之吵鬧聲，
          並驚擾至同在室內正休息中之其同事丙○○及丁○○等人，足認被告在當
          時預見告訴人手腳有立即受玻璃門夾傷之危險，而仍不違背其本意，執意
          用力頂住門，不讓告訴人進入，致使告訴人手腳成傷，否則不致驚擾邱淑
          麗、丁○○二人，因認被告涉有傷害犯行云云。惟該休息室之門僅裝有門
          把而未設有門鎖，且要轉動門把才可以將門打開，此情業據被告、告訴人
          及證人丙○○、丁○○陳明在卷，並有台北市政府警察局大安分局九十一
          年四月二十六日北市警安分刑字第０九一六一七三七一００號函暨檢附之
          彩色列印照片在卷可稽，被告當時既在該休息室內更衣，而該休息室外復
          有其他顧客在運動，此情並經被告及告訴人陳述在卷（見本院九十一年四
          月三日、五月二十一日訊問筆錄），則被告於更衣之際不欲他人進入，衡
          情並未違背常情；況該門既設有門把，於一般情形下若欲進入該休息室，
          自應開啟門把進入，而告訴人若依正常情況開啟門把進入，衡情斷不致受
          有傷害，是告訴人因欲強行進入而未依正常情況開啟門把，反以推擠該門
          之方式欲行進入該處，縱告訴人因此受有傷害，仍難認被告已預見其將門
          抵住之行為將致告訴人受有傷害而謂被告有傷害告訴人之故意，是被告辯
          稱其並無傷害告訴人之故意等語，即堪採信。
    （五）又就證人即太平洋都會生活俱樂部休閒部副理甲○○之證言以觀（見九十
          年度偵字六八五一號偵查卷宗第十一、二十八頁），僅足以證明告訴人曾
          告知證人甲○○被告故意以抽屜夾告訴人且不讓告訴人進入休息室一事，
          且當時並未提及傷害之事，證人甲○○並曾就告訴人與被告之衝突加以調
          解耳，並無法證明被告確有於右揭時、地傷害告訴人之情事，是公訴人以
          此為被告傷害告訴人之證據，亦屬無據。
    （六）末查，卷附之馬階紀念醫院診斷證明書，固可證明告訴人受有傷害，然告
          訴人所受傷害之成因為何，是否確為被告所造成，抑或其他原因所造成，
          均無法自該診斷證明書之記載中加以窺見，是該診斷證明書顯不足為被告
          不利之認定。
五、是綜上各節，勾稽以觀，被告所辯因其在休息室內更衣，故以身體抵住門不讓告
    訴人進入，並無傷害告訴人之故意等情，堪以採信。此外，本院復查無其他積極
    證據足資證明被告確有傷害告訴人之犯行，揆諸前揭說明，自難僅憑告訴人乙○○之指訴及證人丙○○、丁○○、甲○○之證述暨診斷證明書等，遽論被告有公
    訴人指摘之傷害犯行，不能證明被告犯罪，自應為其無罪之諭知。
據上論斷，應依刑事訴訟法第四百五十二條、第三百零一條第一項，判決如主文。
本案經檢察官王怡菁到庭執行職務
中      華      民      國      九十一      年      六    月      四    日
                                        臺灣臺北地方法院刑事第四庭
                                            法  官  黃  紹  紘
右正本證明與原本無異。
如不服本判決，應於判決送達後十日內，向本院提出上訴狀。
                                            書記官  劉  新  怡
中      華      民      國      九十一      年      六    月      四    日
